臺灣臺中地方法院刑事判決　　　　　　　 94年度訴字第643號
公　訴　人　臺灣臺中地方法院檢察署檢察官
被　　　告　丙○○
選任辯護人　周平凡律師
上列被告因違反槍砲彈藥刀械管制條例案件，經檢察官提起公訴
（93年度偵字第20818號），本院判決如下：
    主    文
丙○○未經許可，持有可發射子彈具有殺傷力之改造手槍，處有
期徒刑陸月，併科罰金新臺幣肆萬元，罰金如易服勞役，以新臺
幣玖佰元即銀元佰元折算壹日。扣案之仿ＧＬＯＣＫ廠２７型
半自動手槍製造之玩具手槍換裝土造金屬槍管而成之改造手槍壹
枝（槍枝管制編號：0000000000號）沒收之。
    犯罪事實
一、丙○○明知其於民國九十一年二月間某日，在雲林縣四湖鄉
    某處防風林附近，以新臺幣八千五百元之代價，向不詳姓名
    年籍年約二十七、八歲綽號「阿明」之成年男子，所購得之
    之仿ＧＬＯＣＫ廠２７型半自動手槍製造之玩具手槍換裝土
    造金屬槍管而成之改造手槍一枝（槍枝管制編號：0000
    000000號），為有擊發功能並具殺傷力之改造手槍，
    竟僅因一時好奇及好玩心態，即基於持有可發射子彈具有殺
    傷力改造手槍之犯意，自斯時起未經許可，而持有前揭改造
    手槍一枝。嗣於九十三年十一月二十五日凌晨零時五十三分
    ，為警接獲線報有可疑人士持有槍枝在臺中市○區○○路與
    北屯路口附近徘徊，即前往該處查察，見在該處之丙○○形
    跡可疑，即上前盤查，丙○○在有偵查犯罪職權之機關或個
    人發覺其犯罪前，即主動供出其持有前開改造槍枝一枝，且
    放置在其隨身斜背包內而自首，並為警取得其同意後執行搜
    索，而自丙○○隨身斜背包內扣得前開改造手槍一枝，並自
    該改造手槍彈匣內起出不具殺傷力之子彈五顆等物，始查悉
    上情。
二、案經臺中市警察局第四分局報請臺灣臺中地方法院檢察署檢
    察官偵查起訴。
    理    由
一、上揭事實，業據被告丙○○迭於警詢、偵查中及本院審理時
    均坦承不諱，並有查獲現場位置圖乙紙附卷足憑，且前開查
    扣之改造手槍一枝經送內政部警政署刑事警察局以性能檢驗
    法、試射法鑑定結果認為：「送鑑改造手槍壹枝（槍枝管制
    編號：0000000000號），認係由仿ＧＬＯＣＫ廠
    ２７型半自動手槍製造之玩具手槍換裝土造金屬槍管而成之
    改造手槍，機械性能良好，可擊發適用子彈，認具殺傷力。
    」等情，有該局於九十三年十二月二十八日所出具之刑鑑字
    第○九三○二三八三五一號槍彈鑑定書認定書乙紙存卷足參
    。此外，並有前開仿ＧＬＯＣＫ廠２７型半自動手槍製造之
    玩具手槍換裝土造金屬槍管而成之改造手槍一枝，扣案可資
    佐證。是被告自白與事實相符，本案事證明確，其犯行洵堪
    認定。
二、查被告丙○○行為後，槍砲彈藥刀械管制條例業於九十四年
    一月二十六日修正公布，並於同年月二十八日生效，被告未
    經許可，持有可發射子彈具有殺傷力之改造玩具手槍之行為
    ，係違反修正前槍砲彈藥刀械管制條例十一條第四項之未經
    許可，持有其他可發射子彈具有殺傷力之改造手槍罪，修正
    後該條項刪除改列至同條例第八條第四項，是被告行為後法
    律已有變更，其法定刑由「一年以上七年以下有期徒刑，併
    科新臺幣七百萬元以下罰金」，修正為「三年以上十年以下
    有期徒刑，併科新臺幣七百萬元以下罰金」，修正後最低刑
    度為有期徒刑三年以上，而最重本刑可達十年，是比較新舊
    法結果，以修正前之槍砲彈藥刀械管制條例第十一條第四項
    規定較有利於被告，是就被告未經許可持有可發射子彈具有
    殺傷力之改造玩具手槍之行為，應依刑法第二條第一項但書
    之規定，適用行為時之槍砲彈藥刀械管制條例第十一條第一
    項之舊法。是核被告丙○○所為，係犯修正前之槍砲彈藥刀
    械管制條例第十一條第四項未經許可持有可發射子彈具有殺
    傷力之改造手槍罪。末查被告就上開未經許可持有可發射子
    彈具有殺傷力之改造手槍之犯行，於警方尚未發覺前，即主
    動供出其持有前開改造手槍一枝而表示願意接受裁判而自首
    之，業據證人即查獲警員乙○○、丁○○到庭證述明確，則
    被告對於犯罪事實之未發覺之罪自首而接受裁判，應依刑法
    第六十二條前段自首之規定減輕其刑。爰審酌被告平日素行
    ，被告犯罪之目的雖僅係一時好奇及好玩心態所致，惟其未
    經許可持有改造手槍，對社會治安足以造成重大影響，惡性
    非輕，惟考及犯罪後在有偵查犯罪職權之機關或個人發覺其
    犯罪前即自首，並坦承犯行態度良好等一切情狀，量處如主
    文所示之刑，並就併科罰金部分諭知易服勞役之折算標準，
    以示懲儆。
三、至扣案之具有殺傷力之仿ＧＬＯＣＫ廠２７型半自動手槍製
    造之玩具手槍換裝土造金屬槍管而成之改造手槍一枝（槍枝
    管制編號：0000000000號），係屬違禁物，應依
    刑法第三十八條第一項第一款之規定宣告沒收。又扣案之子
    彈五顆，經送內政部警政署刑事警察局以性能檢驗法、試射
    法鑑定結果認：「‧‧送鑑改造子彈伍顆，認均係具子彈外
    型之金屬物，均經拆解檢視，均不具火藥、底火，不具子彈
    完整結構，認均不具殺傷力。」等情，亦經前開槍砲鑑定書
    所是認，是上開子彈五顆，即均非屬違禁物，亦非供本件犯
    罪所用或所得之物，核與刑法第三十八條第一項所定之沒收
    要件俱屬不合，爰均不另為沒收之宣告，併此敘明。
據上論斷，應依刑事訴訟法第二百九十九條第一項前段，修正前
槍砲彈藥刀械管制條例第十一條第四項，刑法第十一條前段、第
二條第一項但書、第六十二條前段、第四十二條第二項、第三十
八條第一項第一款，罰金罰鍰提高標準條例第二條，判決如主文
。
本案經檢察官甲○到庭執行職務。
中　　華　　民　　國　　94　　年　　7　　月　　28 　　日
                  臺灣臺中地方法院刑事第十三庭
                      審判長法  官  許  旭  聖
                            法  官  李  秋  娟
                            法  官  陳  可  薇
上正本證明與原本無異。
如不服本判決，應於送達後十日內向本院提出上訴狀（須附繕本
），上訴於臺灣高等法院臺中分院。
中　　華　　民　　國　　94　　年　　7　　月　　28　　日
                            書記官  楊  慶  亮
附錄論罪科刑法條：
修正前之槍砲彈藥刀械管制條例第十一條第四項
未經許可，持有、寄藏或意圖販賣而陳列第一項所列槍砲者，處
一年以上七年以下有期徒刑，併科新臺幣七百萬元以下罰金。
